臺灣高等法院交通法庭裁定　　　　　　 　93度交抗字第949號
抗　告　人　甲○○
上列抗告人因違反道路交通管理處罰條例案件，不服臺灣臺北地
方法院，中華民國九十三年十二月七日所為裁定（九十三年度交
聲字第一０三０號），提起抗告，本院裁定如下：
    主  文
抗告駁回。
    理  由
一、按汽車駕駛人，行經有燈光號誌管制之交岔路口闖紅燈者，
    處新臺幣（下同）一千八百元以上五千四百元以下罰鍰，並
    應記違規點數三點，道路交通管理處罰條例第五十三條、第
    六十三條第一項第三款分別定有明文。次按行為人有違反道
    路交通管理處罰條例之情形者，應填製舉發違反道路交通管
    理事件通知單，當場舉發者，應將該通知單填記後交付該行
    為人簽名或蓋章收受之，拒絕簽章者，並記明其事由，視為
    已收受，此於違反道路交通管理事件統一裁罰基準及處理細
    則第十一條第一項第一款規定甚明。又違反道路交通管理事
    件行為人，未依規定自動繳納罰鍰，或未依規定到案聽候裁
    決，處罰機關應於二個月內依違反道路交通管理事件統一裁
    罰基準及處理細則第四十四條第一項暨違反道路交通管理事
    件統一裁罰基準表之規定，逕行裁決之。
二、抗告意旨略以：（一）員警陳政琿在原審法院先證稱：「有
    告訴受處分人應到案申訴日期」，經受處分人詰之「有無告
    知等紅單到再行申訴？」又回稱：「是」，前後矛盾，由此
    可見員警在其餘所證，自不堪採信。（二）受處分人為直行
    車，非轉彎車且是在號誌轉換時車行通過，受處分人認為過
    了停止線後，應還是黃燈狀況，並請調閱監理所該路口闖紅
    燈記錄看是否有闖紅燈的可能性云云。
三、經查：
（一）抗告人即受處分人（異議人）甲○○於九十三年六月二十
      四日一時五十八分許，駕駛車牌號碼八Ｄ─七三二號營業
      小客車，行經台北市○○路與萬大路八十五巷口闖紅燈，
      適為在該萬大路與莒光路口執行交通稽查之台北市政府警
      察局萬華分局（以下稱萬華分局）員警陳政琿發現，除將
      受處分人攔停外，並以受處分人有違反前揭道路交通管理
      處罰條例第五十三條規定之行為掣單舉發，嗣受處分人逾
      越同年七月九日之應到案期限後始向原處分機關提出申訴
      ，經原處分機關函請舉發單位即萬華分局調查結果，仍認
      受處分人確有前述違規行為，原處分機關乃依前揭道路交
      通管理處罰條例第五十三條及違反道路交通管理事件統一
      裁罰基準及處理細則第四十四條第一項暨基準表之規定，
      於九十三年十月十九日裁處受處分人罰鍰五千四百元，並
      依同條例第六十三條第一項第三款規定併予記受處分人違
      規點數三點。
（二）受處分人對其於前揭時地駕駛前開車號營業小客車，為警
　　　攔停之事實，並不否認，惟否認有何違反道路交通管理處
  　　罰條例之行為，於原審調查時辯稱：我還沒有經過停止線
    　的時候，當時燈號是由綠燈變成黃燈，我個人認為過了停
      止線以後還是黃燈的狀況，然後員警就以闖紅燈為由將我
      攔停，而員警當時還在下個路口開單告發，根本沒有看到
      我這邊燈號的狀況，所以當時我被攔下後也拒絕簽員警所
      開的舉發通知單，我表明拒絕之後，員警告訴我若不服可
      以去監理所申訴，並沒有告訴我申訴的期限云云。
（三）受處分人於前述時地駕駛前開車號營業小客車闖紅燈之違
　　　規事實，業據證人即開單告發受處分人之員警陳政琿於原
  　　審九十三年十一月二十五日調查時，證稱：「（問：本件
    　是否是你告發的？）是的；（問：舉發經過？）六月二十
      四日凌晨一點五十八分，我正在萬大路、莒光路口開單，
      受處分人開著車號八Ｄ—七三二號的車子到巷口時，當時
      號誌是紅燈，但是他沒有停下來，所以我就將他攔停，我
      當時就是看到號誌是紅燈，受處分人的車子就直接開車闖
      過去，並沒有號誌轉換的情形，當時我開單之後，受處分
      人是拒絕簽收、拒領，所以我有告訴受處分人應到案的日
      期及到案的處所；（問：對於受處分人所言有何意見？）
      雖然我不是攔檢的員警，我是負責開單的員警，不過當時
      我是與我的同事一同看到受處分人違規的經過，而由我的
      同事黃星豪來攔停受處分人的車子，而由我來開單的，我
      當時的確是在開其他人違規的舉發單，但是我也有目擊受
      處分人違規的經過情形；當時路口沒有其他車子經過，就
      只有受處分人的車子而已；我有告訴受處分人到案的時間
      、處所，及對本件有疑問的話，也有告訴他要到監理站去
      申訴。」等語明確（見原審卷第二二頁、九十三年十一月
      二十五日訊問筆錄）。
（四）受處分人於前揭時地拒絕簽收員警所開立之違規舉發通知
　　　單，為受處分人所自承不諱，而受處分人於前揭時地之違
  　　規行為，經員警攔停掣單後，拒絕於舉發通知單簽名及收
    　受舉發通知單，員警並扣其駕照，當場告知到案處所及到
      案日期等節，有員警當天之工作紀錄簿影本乙紙及萬華分
      局九十三年九月十五日北市警萬分交字第０九三六三八一
      二一００號函附卷可稽，並為舉發員警陳政琿於本院調查
      時就受處分人當時拒絕簽名收受舉發通知單之情形證述明
      確（見原審九十三年十一月二十五日訊問筆錄），依據前
      揭規定，應視為受處分人已收受該舉發通知單。受處分人
      於原審辯稱：員警未告知申訴期限等情詞，自無礙其違規
      事實之認定。
（五）徵諸證人陳政琿乃原處分機關認定受處分人有前開違規行
　　　為之原證人，其到庭在原審法官面前以言詞供述本件訴訟
  　　上之待證事實─即受處分人有前開違規情形，綜合其上開
    　供述及受處分人自承當時駕駛汽車行經該地之事實，堪認
      受處分人應有上開違規行為，且於本件卷存證據資料內，
      並無任何積極證據足以證明證人陳政琿上開供述，係屬虛
      偽，亦無足以令人顯信其供述為不可採之品性證據或前科
      證據存在，本院自不得僅以證人陳政琿為本件開單告發受
      處分人之員警，而全盤抹煞其在訴訟上所具有之原證人資
      格。又證人陳政琿與異議人素不相識，並無宿怨，亦無仇
      隙，應無甘冒自身觸犯偽證罪之風險，而設詞誣攀受處分
      人之理，證人陳政琿所證，洵堪採憑。
（六）至關於證人陳政琿告訴受處分人可以申訴一節，證人於原
　　　審係證稱：「．．．我有告訴受處分人到案的時間、處所
　　　，及對本件有疑問的話，也有告訴他要到監理站去申訴。
　　　」等語明確（見原審卷第二三頁），查無受處分人所指矛
      盾等情，抗告意旨執稱：證人陳政琿證述前後矛盾，所證
      不可信，並非有據。
（七）據證人陳政琿前揭所證：當時他正在萬大路、莒光路口開
      單，受處分人開著車號八Ｄ—七三二號的車子到巷口時，
      當時號誌是紅燈，但是受處分人沒有停下來，被他攔停，
      當時看到號誌是紅燈，受處分人的車子就直接開車闖過去
      ，並沒有號誌轉換的情形，則受處分人既是闖紅燈遭攔停
      ，並非號誌轉換之情況，抗告意旨請求調閱監理所該路口
      闖紅燈記錄看是否有闖紅燈的可能性，洵無必要。
（八）綜上，受處分人確有在前揭時地駕駛前開車牌號碼之營業
      小客車闖紅燈之違規行為，其既於員警舉發當時拒絕簽收
      舉發通知單，依法應視為其已收受該舉發通知單，且受處
      分人並未依期限自動繳納罰鍰或到案聽候裁決，從而原處
      分機關依道路交通管理處罰條例第五十三條、第六十三條
      第一項第三款、違反道路交通管理事件統一裁罰基準及處
      理細則第四十四條第一項暨基準表之規定，予以裁罰五千
      四百元，並記違規點數三點，核無不當。本件受處分人之
      異議為無理由，自應將其異議駁回。
四、原審以受處分人確有在前揭時地駕駛前開車牌號碼之營業小
    客車闖紅燈之違規行為，其既於員警舉發當時拒絕簽收舉發
    通知單，依法應視為其已收受該舉發通知單，且受處分人並
    未依期限自動繳納罰鍰或到案聽候裁決，從而，原處分機關
    依道路交通管理處罰條例第五十三條、第六十三條第一項第
    三款、違反道路交通管理事件統一裁罰基準及處理細則第四
    十四條第一項暨基準表之規定，予以裁罰五千四百元，並記
    違規點數三點，認無不當，而駁回受處分人之異議，核無違
    誤。受處分人抗告意旨，均無理由，應予駁回。
五、據上論結，應依道路交通案件處理辦法第二十六條，刑事訴
　　訟法第四百十二條，裁定如主文。
中　　華　　民　　國　　93　　年　　12　　月　　31　　日
                    臺灣高等法院交通法庭
                        審判長法  官　陳　春　秋
                              法  官  高　明　哲
                              法  官  洪　英　花
上列正本證明與原本無異。
不得再抗告。
                              書記官　李　信　穎
中　　華　　民　　國　　94　　年　　1 　　月　　3 　　日
